臺灣臺北地方法院刑事判決　　　　　　100年度審易字第392號
公　訴　人　臺灣臺北地方法院檢察署檢察官
被　　　告　徐文志
上列被告因竊盜案件，經檢察官提起公訴（100年度偵字第18295
號），本院判決如下：
    主  文
徐文志踰越安全設備竊盜，累犯，處有期徒刑柒月。
    事  實
一、徐文志前因竊盜罪，經臺灣板橋地方法院於民國92年1月22
    日以91年度易字第3510號判決判處有期徒刑7月，於92年2月
    20日確定，甫於94年5月4日執行完畢翌日出監。詎其仍不知
    悔改，意圖為自己不法之所有，於96年5月3日17時40分前之
    日間某時許，至黃怡亭位於臺北市○○○路○段372巷19號5
    樓之住處，徒手拆卸作為安全設備使用之廁所氣窗後，再踰
    越窗戶侵入該住宅內，竊取黃怡亭所有之電腦主機2臺、數
    位相機1臺、手錶2只、行動電話3支、燒錄機1臺、首飾盒及
    飾品數件、充電器數只等物，得手後變賣予以花用。嗣經警
    採集現場遺留煙蒂進行DNA型別鑑定後，發覺與徐文志之DNA
    -STR型別相符，始查悉上情。
二、案經新北市政府警察局新店分局報告臺灣臺北地方法院檢察
    署檢察官偵查起訴。
    理  由
一、按被告以外之人於審判外之言詞或書面陳述，除法律有規定
    者外，不得作為證據，刑事訴訟法第159條第1項定有明文；
    復按被告以外之人於偵查中向檢察官所為之陳述，除顯有不
    可信之情況者外，得為證據，同法第159條之1第2項亦有規
    定；再按被告以外之人於審判外之陳述，雖不符前4條之規
    定，而經當事人於審判程序同意作為證據，法院審酌該言詞
    陳述或書面陳述作成時之情況，認為適當者，亦得為證據；
    當事人、代理人或辯護人於法院調查證據時，知有第159條
    第1項不得為證據之情形，而未於言詞辯論終結前聲明異議
    者，視為有前項之同意；同法第159條之5規定甚明。本案所
    據以認定被告徐文志犯罪事實之證據，其中部分屬於傳聞證
    據，除證人黃怡亭於偵查中向檢察官所為之陳述，業經具結
    且無顯不可信之情形存在，依刑事訴訟法第159條之1第2項
    規定，自具備證據能力外；其餘傳聞證據，因被告及公訴人
    於本院言詞辯論終結前，均未對於證據能力聲明異議，依刑
    事訴訟法第159條之5規定，視為同意上開證據具備證據能力
    ，本院認亦無違法或不當之情況，是該傳聞證據均具備證據
    能力，合先敘明。
二、前揭犯罪事實，業據被告徐文志於檢察官訊問及本院審理時
    均坦承不諱，核與證人黃怡亭於警詢、檢察官訊問時指訴情
    節相符，並有內政部警政署刑事警察局98年11月13日刑醫字
    第0980138381號鑑驗書、臺北市政府警察局信義分局96年5
    月7日北市警信榮鑑字第2173號偵辦黃怡亭住宅失竊案現場
    勘查報告（內含現場照片22張）各1份在卷可證，足證被告
    之任意性自白核與事實相符，堪以採信。綜上，本件事證明
    確，被告犯行堪以認定，應依法論科。
三、論罪科刑部分：
  (一)新舊法比較：按行為後法律有變更者，適用行為時之法律；
    但行為後之法律有利於行為人者，適用最有利於行為人之法
    律，刑法第2條第1項定有明文。被告為本案犯行後，刑法第
    321條業於100年1月26日修正公布，並於100年1月28日施行
    ；修正前刑法第321條第1項規定：「犯竊盜罪而有左列情形
    之一者，處6月以上、5年以下有期徒刑：一、於夜間侵入住
    宅或有人居住之建築物、船艦或隱匿其內而犯之者。二、毀
    越門扇、牆垣或其他安全設備而犯之者。三、攜帶兇器而犯
    之者。四、結夥三人以上而犯之者。五、乘火災、水災或其
    他災害之際而犯之者。六、在車站或埠頭而犯之者。」，修
    正後則規定：「犯竊盜罪而有下列情形之一者，處6月以上
    、5年以下有期徒刑，得併科新臺幣10萬元以下罰金：一、
    侵入住宅或有人居住之建築物、船艦或隱匿其內而犯之者。
    二、毀越門扇、牆垣或其他安全設備而犯之者。三、攜帶兇
    器而犯之者。四、結夥三人以上而犯之者。五、乘火災、水
    災或其他災害之際而犯之者。六、在車站、埠頭、航空站或
    其他供水、陸、空公眾運輸之舟、車、航空機內而犯之者。
    」經比較刑法修正後之結果，因法定刑於修正後增訂「得併
    科新臺幣10萬元以下罰金」，故於修正後規定得併科罰金；
    又修正後第1款刪除「於夜間」之要件，不論何時侵入住宅
    或有人居住之建築物而竊盜者，均將成立該款之加重竊盜罪
    ；修正後第6款則在車站或埠頭外，並增列「在．．．航空
    站或其他供水、陸、空公眾運輸之舟、車、航空機內而犯之
    者。」。新舊法比較結果，以修正前之規定對被告較為有利
    ，應依刑法第2條第1項前段之規定，適用被告行為時之法律
    ，即修正前刑法第321條第1項之規定，先予說明。
  (二)按窗戶依社會通常觀念，足認其係防盜之安全設備，故踰越
    窗戶侵入住宅行竊，應構成踰越安全設備竊盜罪（最高法院
    45年台上字第1443號判例意旨參照）。又越門扇而入室行竊
    ，越入行為即屬侵入住宅，已結合於所犯加重竊盜之罪質中
    ，無更行構成侵入住宅之理，最高法院著有27年上字第1887
    號判例意旨可參。故核被告徐文志所為之犯行，係犯刑法第
    321條第1項第2款之踰越安全設備竊盜罪。
  (三)被告曾因竊盜案件，經臺灣板橋地方法院於92年1月22日以9
    1年度易字第3510號判決判處有期徒刑7月，於92年2月20日
    確定，甫於94年5月4日執行完畢翌日出監等情，有臺灣高等
    法院被告前案紀錄表1份在卷可證，其於有期徒刑執行完畢
    後5年內故意再犯本案有期徒刑以上之罪，為累犯，應依刑
    法第47條第1項規定加重其刑。
  (四)爰審酌被告不思以正常工作獲取財物，而竊取他人物品變賣
    花用，顯乏尊重他人財產權之觀念，嚴重破壞社會秩序危害
    治安，且被告甫於94年5月間執行完畢出監，即再犯下本案
    ，實應予非難，惟思及被告犯後坦承犯行，態度尚佳，暨其
    品行、智識程度、犯罪所得利益、所生危害等一切情況，量
    處如主文所示之刑。
據上論斷，應依刑事訴訟法第284條之1、第299條第1項前段，刑
法第2條第1項前段、第47條第1項、修正前刑法第321條第1項第2
款，判決如主文。
本案經檢察官鄭堤升到庭執行職務。
中    華    民    國   100    年    11    月    24    日
                  刑事第二十一庭法  官  劉素如
以上正本證明與原本無異。
如不服本判決，應於判決送達後10日內，向本院提出上訴狀（應
抄附繕本）。其未敘述上訴理由者，應於上訴期間屆滿後二十日
內向本院補提理由書（均須按他造當事人之人數附繕本）「切勿
逕送上級法院」。
                                書記官  陳育君
中    華    民    國   100    年    11    月    24    日
附錄本案論罪法條：
修正前中華民國刑法第321 條
犯竊盜罪而有左列情形之一者，處6月以上、5年以下有期徒刑：
一、於夜間侵入住宅或有人居住之建築物、船艦或隱匿其內而犯
    之者。
二、毀越門扇、牆垣或其他安全設備而犯之者。
三、攜帶兇器而犯之者。
四、結夥三人以上而犯之者。
五、乘火災、水災或其他災害之際而犯之者。
六、在車站或埠頭而犯之者。
前項之未遂犯罰之。